臺灣臺北地方法院小額民事判決
111年度北小字第638號
原      告  臺灣新光商業銀行股份有限公司

法定代理人  李增昌
訴訟代理人  許俊傑
            黃雅妮
            張涵瑜
被      告  羅文聰（原名：羅健榮、羅家復）

上列當事人間請求給付簽帳卡消費款事件，本院於民國111年5月
25日言詞辯論終結，判決如下：
    主    文
被告應給付原告新臺幣77,578元，及自民國96年2月16日起至民
國104年8月31日止，按年息百分之19.71計算之利息，並自民國1
04年9月1日起至清償日止，按年息百分之15計算之利息。
訴訟費用新臺幣1,000元由被告負擔。
本判決得假執行。被告如以新臺幣77,578元為原告預供擔保後，
得免為假執行。
　　理由要領
一、原告主張被告前向原告（原名聯信銀行）請領信用卡使用，
    依約被告至特約商店簽帳消費後，委託原告先行墊款給特約
    商店，再由原告向被告請求償還，而被告應於繳款截止日前
    向原告清償，如有積欠款項或逾期清償等情事者，則依信用
    卡約定條款第14條及第15條之約定，應自原告墊款予特約商
    店之日起至清償日止，依所適用之信用卡差別利率計息。惟
    被告截至民國96年2月15日止，累計新臺幣77,578元消費款
    未付等情，業據原告提出公司變更登記表、信用卡申請書、
    信用卡約定條款、應收帳款明細表、信用卡送審表、不動產
    異動索引、公司基本資料表等件影本為證（卷第11-53、107
    -111頁）。被告則以伊並未申請系爭信用卡，亦未在系爭信
    用卡申請書上簽名。被告的身分證曾經遺失，但因為在外流
    浪，沒有去申請補發等語置辯。惟查：
　㈠按當事人主張有利於己之事實者，就其事實有舉證之責任，
    民事訴訟法第277條前段定有明文。原告對於自己主張之事
    實已盡證明之責後，被告對其主張，如抗辯其不實並提出反
    對之主張者，則被告對其反對之主張，亦應負證明之責，此
    為舉證責任分擔之原則。又各當事人就其所主張有利於己之
    事實，均應負舉證之責，故一方已有適當之證明者，相對人
    欲否認其主張，即不得不更舉反證（最高法院99年度台上字
    第483號民事判決要旨參照）。
　㈡被告雖否認曾向原告申請信用卡使用，系爭信用卡申請書非
    其親簽云云，然比對原告提出之系爭信用卡申請書上被告之
    簽名（卷第19頁），與被告當庭之簽名（卷第97、171頁）
    ，二者筆跡之筆劃特徵、結構、神韻極為相似。又被告辯稱
    伊身分證曾經遺失，惟本院向臺北○○○○○○○○○○○函詢被告於9
    0年至93年間換發身分證情況，臺北○○○○○○○○○函覆本院稱被
    告自90年至101年4月間未有受理被告申請換、補發國民身分
    證紀錄（卷第169頁），是被告辯稱身分證曾經遺失乙節，
    已屬有疑。且被告申請信用卡後，至93年間均正常消費、繳
    款，顯與被冒用身分申請信用卡情況不同。是被告以上辯解
    ，仍不足以作為有利被告之認定。
二、綜上所述，原告依信用卡契約之法律關係，請求被告給付如
    主文第1項所示，為有理由，應予准許。並依職權宣告假執
    行，及被告得供擔保免為假執行。
三、訴訟費用負擔之依據：民事訴訟法第78條。本件訴訟費用額
    ，依後附計算書確定如主文所示之金額。
中　　華　　民　　國　　111 　年　　6 　　月　　8 　　日
　　　　　　　　　臺灣臺北地方法院臺北簡易庭
　　　　　　　　　　　　　　　法　官　蔡玉雪
以上正本證明與原本無異。
如不服本判決，須以違背法令為理由，於判決送達後20日內向本
庭提出上訴狀（應按他造當事人之人數附繕本）；如委任律師提
起上訴者，應一併繳納上訴審裁判費。
中　　華　　民　　國　　111 　年　　6 　　月　　8 　　日
　　　　　　　　　　　　　　　書記官　陳黎諭
計   算   書：
項　　　　目　　　　　　金額（新臺幣）　　備　　註
第一審裁判費　　　　　　1,000元
合　　　　計　　　　　　1,000元
附錄：
一、民事訴訟法第436條之24第2項：
　　對於小額程序之第一審裁判上訴或抗告，非以其違背法令為
    理由，不得為之。
二、民事訴訟法第436條之25：
　　上訴狀內應記載上訴理由，表明下列各款事項：
    ㈠原判決所違背之法令及其具體內容。
    ㈡依訴訟資料可認為原判決有違背法令之具體事實。